臺灣高等法院民事裁定
110年度抗字第823號
抗  告  人  裴 玉 山
            龔 勝 華
            郭 松 寳
            王 友 琴
            侯楊春蘭
            王 婉 蓁
            共同送達代收人  江百易律師
上列抗告人因與相對人黃佳祺間拆屋還地事件，對於中華民國11
0年6月1日臺灣宜蘭地方法院109年度重訴字第32號裁定，關於核
定訴訟標的價額部分，提起抗告，本院裁定如下：
    主  文
抗告駁回。
抗告訴訟費用由抗告人負擔。
    理  由
一、抗告意旨略以：伊就原法院109年度重訴字第32號判決（下稱第32號判決）判命伊拆除坐落宜蘭縣○○市○○○段0000地號土地（下稱系爭土地）如附圖編號B、C、E及R、H、I、L及V所示地上物（下稱系爭地上物）並返還占用土地，暨給付相當於租金之不當得利部分提起上訴，本件上訴利益應依系爭地上物現值，核定訴訟標的價額，原裁定認定上訴利益為不當。爰提起抗告，求為廢棄原裁定等語。
二、計算上訴利益，應就上訴聲明範圍內之訴訟標的，依起訴時
    之價額定之，此觀民事訴訟法第466條第4項準用第77條之1
    第2項規定自明。復按請求拆除房屋返還土地之訴，其訴訟
    標的之價額，應以返還土地之交易價額為準，不包含拆除房
    屋之價額。又以一訴附帶請求其孳息、損害賠償、違約金或
    費用者，不併算其價額，民事訴訟法第77條之2第2項定有明
    文。　　
三、相對人依民法第767條第1項前段、第179條規定，訴請抗告
    人拆屋還地及給付相當於租金之不當得利，第32號判決判命
    抗告人將系爭地上物拆除，並將系爭地上物占有之土地騰空
    返還相對人，暨給付如第32號判決附表二編號2、3、5至7、
    9所示金額予相對人。抗告人不服，提起上訴。依上說明，
    應以起訴時系爭土地之交易價額，核定訴訟標的價額，據以
    計算抗告人應繳納之上訴裁判費，另相當於租金之不當得利
    部分則不併算其價額。是原法院以系爭土地於第32號案件起
    訴時（即民國109年3月，見本院卷第21頁）之移轉現值（即
    每平方公尺新臺幣4萬4288元，元以下四捨五入，見本院卷
    第23頁）為計算價額基準，核定本件上訴利益如原裁定附表
    所示，於法核無不合。抗告意旨指摘原裁定核定之上訴利益
    不當，求予廢棄，為無理由，應予駁回。
四、據上論結，本件抗告為無理由，爰裁定如主文。
中　　華　　民　　國　　110 　年　　8 　　月　　5 　　日
                  民事第十六庭  
                        審判長法  官  朱耀平
                              法  官  羅立德
                              法  官  邱育佩
正本係照原本作成。
本裁定除以適用法規顯有錯誤為理由外，不得再抗告。如提起再
抗告，應於收受送達後10日內委任律師為代理人向本院提出再抗
告狀。並繳納再抗告費新臺幣１千元。
中　　華　　民　　國　　110 　年　　8 　　月　　5 　　日

    　　　　　　　　　　　　　書記官  林伶芳